【裁判字號】    95,易,930
【裁判日期】    951020
【裁判案由】    竊盜
【裁判全文】
臺灣高雄地方法院刑事判決               95年度易字第930號
公  訴  人  臺灣高雄地方法院檢察署檢察官
被      告  乙○○
上列被告因竊盜案件，經檢察官提起公訴（95年度偵字第10009
號），嗣因被告於準備程序進行中就被訴事實為有罪之陳述，經
告知簡式審判程序之旨、並聽取當事人之意見後，本院裁定由受
命法官獨任進行簡式審判程序，並判決如下：
    主  文
乙○○攜帶兇器竊盜，處有期徒刑陸月，如易科罰金，以佰元
折算壹日。
    事  實
一、乙○○基於意圖為自己不法所有之犯意，民國95年3 月25日
    10時許，在高雄縣梓官鄉○○路172 號後停車場，持其友人
    陳志明所有，客觀上對人生命、身體足以構成威脅，足資為
    兇器使用之一字扳手1 支（已扣案），插入丙○○所有、車
    牌號碼IQJ-568 號重型機車之鑰匙孔內，用以開啟電門加以
    發動之方式，竊取前開機車得手後供己騎用。嗣於95年4 月
    1 日11時40分許，乙○○騎乘上開機車行經高雄縣彌陀鄉○
    ○○路與山霸煙路路口時為警查獲，並扣得上開陳志明所有
    、用供竊取前開機車之一字扳手1 支。
二、案經高雄縣政府警察局岡山分局報請台灣高雄地方法院檢察
    署檢察官偵查起訴。
    理  由
一、被告乙○○係涉犯刑法第321 條第1 項第3 款之加重竊盜既
    遂罪，其法定刑均為死刑、無期徒刑、最輕本刑為3 年以上
    有期徒刑以外之罪，於準備程序進行中，被告就被訴事實為
    有罪之陳述，由受命法官告知簡式審判程序之要旨並聽取其
    與公訴人之意見，經被告同意適用簡式審判程序後，本院亦
    認無不得或不宜改依簡式審判程序進行之處，爰依刑事訴訟
    法第27 3條之1 第1 項、第284 條之1 規定，本院合議庭裁
    定由受命法官獨任進行簡式審判程序，合先敘明。
二、上揭犯罪事實，業經被告乙○○於警詢、偵查及本院審理中
    坦承不諱，復經被害人丙○○於警詢中陳述在卷，又有扣押
    筆錄、搜索物品目錄表、贓物認領保管單及車牌號碼IQJ-56
    8 號重型機車車籍作業系統查詢認可資料各1 份在卷可稽，
    足徵被告之自白核與事實相符，堪予採信。按刑法第321 條
    第1 項第3 款之攜帶兇器加重竊盜罪，係以行為人攜帶兇器
    為其加重條件，此所謂「兇器」，其種類並無限制，凡客觀
    上足對人之生命、身體、安全構成威脅，具有危險性之兇器
    均屬之；且祇須行竊時攜帶此種具有危險性之兇器為已足，
    並不以攜帶之初即有行兇之意圖為必要。查本件被告係以一
    字扳手插入車牌號碼IQJ-568 號重型機車之鑰匙孔內，用以
    開啟電門加以發動之方式竊取前開機車。觀諸該一字扳手乃
    金屬材質，呈T 字型，金屬末端呈扁平狀，長度約10公分，
    業經本院審理中勘驗無訛，有本院95年10月12日審理筆錄在
    卷可稽，是該一字扳手若用以攻擊人體，勢將造成人身傷害
    。綜此以觀，足認被告於本件行竊時所持之一字扳手客觀上
    可對人之生命、身體、安全構成威脅，具有危險性，要屬刑
    法第32 1條第1 項第3 款所定之兇器至明。職是，本件事證
    明確，被告前開犯行洵堪認定，應依法論科。
三、按行為後法律有變更者，適用行為時之法律。但行為後之法
    律有利於行為人者，適用最有利於行為人之法律，刑法第2
    條第1 項定有明文。查被告於前開行為後，刑法第26 條 、
    第41條及第47條業經總統於94年2 月2 日修正公布，並依刑
    法施行法第10條之1 規定自95年7 月1 日施行。修正前刑法
    第41條第1 項前段原規定：「犯最重本刑為5年以下有期徒
    刑以下之刑之罪，而受6 個月以下有期徒刑或拘役之宣告，
    因身體、教育、職業、家庭之關係或其他正當事由，執行顯
    有困難者，得以1 元以上3 元以下折算一日，易科罰金。」
    ，且被告行為時之易科罰金折算標準，依修正前罰金罰鍰提
    高標準條例第2 條前段（現已刪除）之規定，本係就其原定
    數額提高為100 倍折算1 日，故被告行為時之易科罰金折算
    標準乃以銀元3 百元折算1日，經折算後應以新臺幣9 百元
    折算為1 日。惟修正後刑法第41條第1 項前段則改以：「犯
    最重本刑為5 年以下有期徒刑以下之刑之罪，而受6 個月以
    下有期徒刑或拘役之宣告者，得以新臺幣1 千元、2 千元或
    3 千元折算一日，易科罰金。」，乃就易科罰金之折算標準
    予以提高。從而比較修正前、後所定之易科罰金折算標準，
    當以修正前之規定較有利於被告，故應依刑法第2 條第1 項
    前段，適用行為時、即修正前刑法第41條第1 項前段規定，
    以定其易科罰金之折算標準。本件經依前述易科罰金折算標
    準之規定比較之結果，爰認修正前刑法規定較有利於被告，
    故應依修正前刑法作為本件被告論罪科刑之依據。
四、核被告所為，係犯刑法第321 條第1 項第3 款加重竊盜既遂
    罪。爰審酌被告前曾因竊盜案件，經本院以94年度簡字第71
    67號於94年12月12日判處拘役50日，緩刑2 年確定，此有臺
    灣高等法院被告前案紀錄表1 件在卷可參，其素行已非佳，
    竟又不思以己力正當謀生，反圖不勞而獲，任意竊取他人之
    財物，並參酌其犯罪次數僅1 次，及其犯罪動機、目的、手
    段，並兼衡其品行、生活狀況、智識程度，與事後尚能坦承
    全部犯行，態度良好等一切情狀，量處如主文所示之刑，以
    資懲儆，並據以諭知易科罰金之折算標準。此外，扣案一字
    板手1 支，係被告供本件犯罪所用之物，係其友人陳志明所
    有等語，業據被告陳明在卷，則該支一字扳手1 支，固係被
    告供本件犯罪所用之物，但既無證據足認係被告所有，自不
    予宣告沒收，附此敘明。
據上論斷，應依刑事訴訟法第273 條之1 第1 項、第284 條之1
、第299 條第1 項前段，刑法第2 條第1 項前段、修正前刑法第
321 條第1 項第3 款、第41條第1 項前段，修正前罰金罰鍰提高
標準條例第2 條，判決如主文所示之刑。
本案經檢察官甲○○到庭執行職務。
中    華    民    國    95    年    10    月    20    日
                  刑事第十五庭  法  官  洪乙心
以上正本證明與原本無異。
如不服本判決，應於判決送達後10日內，向本院提出上訴狀。
中    華    民    國    95    年    10    月    20    日
                                書記官  吳良美
中華民國刑法第321條
犯竊盜罪而有左列情形之一者，處 6 月以上、 5 年以下有期徒
刑：
  一、於夜間侵入住宅或有人居住之建築物、船艦或隱匿其內而
      犯之者。
  二、毀越門扇、牆垣或其他安全設備而犯之者。
  三、攜帶兇器而犯之者。
  四、結夥三人以上而犯之者。
  五、乘火災、水災或其他災害之際而犯之者。
  六、在車站或埠頭而犯之者。
前項之未遂犯罰之。


司法院資訊處製作；財團法人民間司法改革基金會備份。
